臺灣高雄地方法院民事裁定　　　　　　　100年度監字第657號
聲　請　人　王培倫
代　理　人　史乃文律師
代　理　人　楊林徵律師
送達代收人　郭美惠
相　對　人即
受監護宣告人　胡美彩
上聲請人聲請處分受監護宣告人胡美彩之不動產事件，本院裁定
如下：
    主  文
准許聲請人處分受監護宣告人胡美彩所有如附表所示之不動產。
聲請程序費用新臺幣壹仟元由相對人負擔。
    理  由
一、按「監護人對於受監護人之財產，非為受監護人之利益，不
    得使用、代為或同意處分。監護人為下列行為，非經法院許
    可，不生效力：(一)代理受監護人購置或處分不動產。」，98
    年11月23日修正生效之民法第1101條第1  項、第2 項第1款
    分別定有明文，又上揭規定於受監護宣告人之監護亦準用之
    ，民法第1113條亦定有明文。
二、本件聲請意旨略以：聲請人之母親即受監護宣告人胡美彩因
    高血壓、糖尿病及腦梗塞後遺症已達深度失智接近末期失智
    經鈞院以100 監宣143 號裁定宣告胡美彩為受監護宣告人，
    其財產清冊亦經鈞院於100 年8 月15日以雄院高100 監金字
    561 號函准予備查。胡美彩自94年起即與聲請人前往大陸地
    區居住，之後陸續往返台灣及大陸地區，於台灣及大陸地區
    各醫院看診，為支出醫療與生活費用，擬出售胡美彩所有如
    附表所示之不動產（下稱系爭不動產），爰聲請法院准許處
    分系爭不動產等語。
三、經查，聲請人主張之上揭事實，業據聲請人提出監護宣告民
    事裁定、確定判決證明書、財產清冊、財產清冊准予備查函
    、病歷資料、就診明細表與收據、X-Ray 影像報告、疾病證
    明書、每月支出明細表等相關醫療費用之資料1 批為證，且
    經本院依職權調閱100 年度監宣字第143 號卷宗核閱屬實，
    而經本院核閱上揭書證內容，核與聲請人上揭主張相符，是
    聲請人上揭主張，應堪採信。本院審酌，聲請人聲請處分系
    爭不動產，係因胡美彩長期臥病在床，致相關醫療及看護費
    用支出龐大，聲請人擬出售系爭不動產以支付蔡寶貴之醫療
    費用，是聲請人處分系爭不動產，係為支付胡美彩之療養及
    看護等費用，應係為胡美彩之利益而為，從而，參諸上揭法
    條規定，聲請人所為本件聲請，於法並無不合，應予准許。
四、依非訟事件法第21條第2項，民事訴訟法第78條，裁定如主
    文。
中    華    民    國  100    年    11    月     1    日
                   家事法庭     法官  張俊文
以上正本係照原本作成。
如不服本裁定，應於收受裁定後10日內，向本院提出抗告狀，須
按對照提出繕本，並繳納裁判費。
中    華    民    國   100    年    11    月    1     日
                              書記官  王少玲
附表：
    ┌────┬──────────────────────┐
    │編號    │ 土地及建物內容                             │
    │        │                                            │
    ├──┬─┼──────────────────────┤
    │    │土│台北市○○區○○段一小段0000-0000號地號     │
    │   1│  │所有權人：胡美彩                            │
    │    │  │面積：132平方公尺                           │
    │    │地│權利範圍：5分之1                            │
    ├──┼─┼──────────────────────┤
    │    │土│台北市○○區○○段一小段0000-0000 號地號    │
    │   2│  │所有權人：胡美彩                            │
    │    │  │面積：21平方公尺                            │
    │    │地│權利範圍：5分之1                            │
    ├──┼─┼──────────────────────┤
    │    │建│台北市松山區○○○路161巷18號5樓            │
    │    │  │台北市○○區○○段一小段01724建號           │
    │   3│  │所有權人：胡美彩                            │
    │    │  │面積：85.25平方公尺                         │
    │    │物│權利範圍：全部                              │
    └──┴─┴──────────────────────┘